臺灣屏東地方法院刑事判決　　　　　　 100年度訴字第1266號
公　訴　人　臺灣屏東地方法院檢察署檢察官
被　　　告　陳科云
上列被告因違反毒品危害防制條例案件，經檢察官提起公訴（100
年度毒偵字第1861號）本院依法行簡式審判程序審理，判決如下
：
    主  文
陳科云施用第一級毒品，累犯，處有期徒刑玖月。又施用第二級
毒品，累犯，處有期徒刑月。應執行有期徒刑拾月。
    事  實
一、陳科云前因施用毒品案件，經本院裁定送觀察勒戒、強制戒
    治，於民國91年1 月17日執行完畢釋放出所，並經臺灣屏東
    地方法院檢察署檢察官以91年度戒毒偵字第24號為不起訴處
    分確定。又於93年間因連續施用第一、二級毒品案件，分別
    經本院、臺灣高等法院高雄分院判處有期徒刑1 年、8 月，
    應執行刑有期徒刑1 年7 月確定，於95年6 月13日縮刑期滿
    執行完畢。又於98年間因竊盜案件，經本院以98年度易字第
    927 號判處有期徒刑7 月確定，於99年9 月1 日執行完畢。
    詎猶不知悔改，明知海洛因、甲基安非他命業已公告列為毒
    品危害防制條例之第一級、第二級毒品，不得持有、施用，
    竟基於施用第一級毒品之犯意，於100 年4 月30日12時許，
    在屏東縣內埔鄉○○村○○路216 號住處，以將海洛因摻水
    置入針筒後注射血管之方式，施用第一級毒品海洛因1 次；
    另基於施用第二級毒品之犯意，於前揭施用時點後約2 小時
    ，在上開地點，以將甲基安非他命放入玻璃球內燒烤後吸食
    煙霧之方式，施用第二級毒品甲基安非他命1 次。嗣於100
    年5 月3 日22時30分許，因另案通緝為警查獲，乃於具有偵
    查職權機關尚未發覺上揭施用毒品犯行前，主動向警方自首
    供出、為願受裁判之表示，後徵其同意採尿送驗，結果呈可
    待因、嗎啡、安非他命、甲基安非他命陽性反應，而悉上情
    （供施用毒品之物查扣無著）。
二、案經屏東縣政府警察局內埔分局報告臺灣屏東地方法院檢察
    署檢察官偵查起訴。
    理  由
一、本件被告陳科云所犯係死刑、無期徒刑或最輕本刑為3 年以
    上有期徒刑以外之罪，亦非屬臺灣高等法院管轄第一審之案
    件，其於準備程序中就被訴事實為有罪之陳述，經本院告知
    簡式審判程序之旨，並聽取當事人意見後，本院合議庭依刑
    事訴訟法第273 條之1 第1 項為裁定，由受命法官獨任進行
    簡式審判程序，合先敘明。
二、上揭犯罪事實，業經被告坦承不諱，復據前開採尿檢驗結果
    ，亦呈可待因、嗎啡、安非他命及甲基安非他命陽性反應，
    有正修科技大學超微量研究科技中心尿液檢驗報告、被告之
    尿液採證編號姓名對照表等件為憑（見警卷第8-9 頁），此
    外復有屏東縣政府警察局內埔分局內埔派出所刑事案件報告
    書所示員警查獲情形、職務報告書在卷可參（見警卷第1 頁
    ），是認被告之自白與事實相符，堪予採信，其犯行洵足認
    定，應依法論科。
三、按毒品危害防制條例就施用毒品者，只於「初犯」及「5 年
    後再犯」2 種情形有其追訴條件之限制，倘初犯後5 年內已
    再犯，縱第3 次或第3 次以上施用毒品之時間在初犯釋放5
    年後，仍與「5 年後再犯」有別，顯見其再犯率甚高，原實
    施之觀察勒戒或強制戒治未收實效，自應逕行追訴處罰（最
    高法院97年9 月9 日97年度第5 次刑事庭會議決議參照）。
    本件被告前於91年間因施用毒品而受觀察勒戒、強制戒治執
    行後，旋於93年間復施用毒品而受判刑執行，業如前述，並
    有臺灣高等法院被告前案紀錄表1 份可考，是依上舉說明，
    本案自應逕行追訴處罰。
四、按海洛因、甲基安非他命分別係毒品危害防制條例第2 條第
    2 項第1 款、第2 款所定第一級、第二級毒品。核被告所為
    ，係犯毒品危害防制條例第10條第1 項之施用第一級毒品罪
    、同條第2 項之施用第二級毒品罪。被告持有毒品之低度行
    為均應被施用之高度行為所吸收，不另論罪。被告所犯前揭
    2 罪間，犯意個別、行為互殊，應分論併罰。被告曾受如事
    實欄所載判刑執行等情，有上開前案紀錄資料足稽，其於徒
    刑執行完畢後，5 年內故意再犯本件有期徒刑以上之罪，為
    累犯，均應依刑法第47條第1 項加重刑度。被告於具有偵查
    職權機關尚未發覺上揭施用毒品犯行前即主動供出，進而接
    受本件裁判等節，業據被告陳稱明確（見警卷第2 頁反面）
    ，並有職務報告書所示員警查獲情形（見警卷第1 頁）、本
    院公務電話紀錄1 份（見本院卷第31頁）足參，堪認被告符
    合自首要件，考量其勇於面對司法，可徵悔悟之心，是依刑
    法第62條前段均減輕刑度，並依法先加後減之。
五、爰審酌被告早於89年間起，已有多項違反毒品危害防制條例
    、竊盜、詐欺等前科，迭經觀察勒戒、強制戒治、判刑執行
    等處遇，素行欠佳，有上揭前案紀錄資料可憑，但其猶繼續
    施用毒品、復犯下本案，堪認自陷於毒癮之害甚烈，且仍未
    從屢次司法程序記取教訓，原不宜輕縱，惟念及被告自首罪
    行、犯後態度非劣等一切情狀，各量處如主文所示之刑，併
    依法定應執行刑，以資懲儆。
據上論斷，應依刑事訴訟法第273 條之1 第1 項、第299 條第1
項前段，毒品危害防制條例第10條第1 項、第2 項，刑法第11條
前段、第47條第1 項、第62條前段、第51條第5 款，判決如主文
。
本案經檢察官許英輝到庭執行職務。
中    華    民    國   100    年    11    月    24    日
                  刑事第四庭    法  官  邱瓊瑩
以上正本證明與原本無異。
如不服本判決應於收受判決後10日內向本院提出上訴書狀，並
應敘述具體理由；其未敘述上訴理由者，應於上訴期間屆滿後
20日內向本院補提理由書（均須按他造當事人之人數附繕本）
「切勿逕送上級法院」。
中    華    民    國   100    年    11    月    24    日
                                書記官  邱淑婷
附錄本判決論罪科刑法條：
毒品危害防制條例第10條
施用第一級毒品者，處六月以上五年以下有期徒刑。
施用第二級毒品者，處三年以下有期徒刑。